Inventaris van het archief van het Centraal Afwikkelingsbureau Duitse Schade-uitkeringen (CADSU), 1959-1966
Nationaal Archief, Den Haag
recapitulatie begrotingsuitgaven
bank- en girostukken (afschriften rekeningen)
ponskaarten slotuitkering.
Stukken betreffende/briefwisseling inzake
verstrekken van algemene informatie over de regeling
versturen van circulaires
toezenden van formulieren
verstrekken van toelichtingen op de regelingen
niet in behandeling genomen aanvragen
vragen over mogelijke uitkeringsgerechtigden
verzoeken om bespoediging van uitbetaling
verzoeken om herberekening van uitkeringen.
Na inventarisatie beslaat het archief 0,7 m'.
Aanwijzingen voor de gebruiker
Openbaarheidsbeperkingen
Deels openbaar, deels beperkt openbaar (B).
Materiële beperkingen
Aanvraaginstructie
Openbare archiefstukken kunnen online worden aangevraagd en gereserveerd. U kunt dit ook via de terminals in de studiezaal van het Nationaal Archief doen. Om te kunnen reserveren dient u de volgende stappen te volgen:
U maakt een profiel aan op www.gahetna.nl, en logt vervolgens in
Via de archiefinventaris (alleen de beschrijvingen met rode nummers) selecteert u het gewenste archiefstuk door op de knop 'Reserveren' te klikken
In het volgende scherm geeft u aan op welke dag u het archiefstuk wilt inzien
Indien u zich bevindt in de studiezaal en een tafelnummer heeft ontvangen kunt u dit nummer vermelden. Als u geen tafelnummer heeft kunt u tafelnummer 777 laten staan
Vervolgens bevestigt u uw reservering door deze te versturen.
Verwant materiaal
Beschikbaarheid van kopieën
Beschrijving van de series en archiefbestanddelen
- STUKKEN BETREFFENDE HET ORGAAN, 1
  - Betreffende de organisatie, 1.1
    - Stukken betreffende de instelling van het Centraal Afwikkelingsbureau Duitse Schade-uitkeringen., 1959; 1; 1 omslag
    - Stukken betreffende de organisatie., 1959-1960; 2; 1 omslag
    - Stukken betreffende tekeningsbevoegdheden., 1959-1961; 3; 1 omslag
    - Beschikking van de minister van Financiën, nr. G.S. 0530 Generale Thesaurie, Directie Bewindvoering, betreffende aanwijzing als afwikkelingsorgaan van verzoeken om uitkeringen aan slachtoffers van de nationaal-socialistische vervolging, met bijlagen., 1961; 4; 1 omslag
    - Notitie betreffende huisvesting in pand Keizersgracht 105., 1961 mrt. 8; 5; 1 stuk
    - Eindverslag betreffende de taken van het Cadsu, uitgebracht door het hoofd van het Cadsu, met bijlagen., 1966; 6; 1 omslag
  - Accountantscontrole, 1.2
    - Rapporten van het accountantskantoor D. Keller te Amsterdam, over de periode 1960-1962., 1960-1963; 7-15; 2 delen, 2 omslagen en 5 stukken
      - Periode tot en met 31 mei 1960, 7; deel
      - 1960 juni 1 - sep. 30, 8; deel
      - 1960 okt. 1 - 1961 mrt. 31, 9; omslag
      - 1961 apr. 1 - sep. 30, 10; omslag
      - 1961 okt. 1 - dec. 31, 11
      - 1962 jan. 1 - mrt. 31, 12
      - 1962 apr. 1 - juni 30, 13
      - 1962 juli 1 - sep. 30, 14
      - 1962 okt. 1 - dec. 31, 15
    - Rapporten van de Centrale Accountantsdienst van het Ministerie van Financiën betreffende de controle van de administratie van het Cadsu over de jaren 1963, 1964, 1965 en (tot 30 juni) 1966, met bijlagen., 1964-1966; 16; 4 rapporten
- STUKKEN BETREFFENDE DE TAAKUITVOERING, 2
  - BRüG-claims (Cadsu-I), 2.1
    - M-, L- en W-claims, 2.1.1
      Zie voor de afwikkeling van individuele M-, L-, en W-claims ook de inventaris van het Agentschap van het Ministerie van Financiën - Afwikkeling Rechtsherstel.
      - Verslagen van besprekingen betreffende algemene zaken en de M-, L- en W-claims, afschriften., 1960-1962; 17; 1 omslag
      - Verslagen van besprekingen van de Contact Commissie Notarissen, afschriften., 1960-1961 en 1964; 18; 1 omslag
      - Numerieke lijst van aanvragers van schadevergoeding, nrs. 1-6528, verwijzend naar hun gemachtigden., z.d. (ca. 1962); 124; 1 deel
      - Concordantielijst van claims voorzien van R.M.A. - nummers (Rijkscentrale voor Mechanische Administratie) naar nummers van het CADSU, z.g. "Was/Wordt-lijst", opgesteld door de Commissie Rechtsherstel Buitenlandse Effecten, 1964; 132; 1 stuk
    - M-claims (Möbel), 2.1.2
      - Opgaven van accountantskantoor D. Keller te Amsterdam in opdracht van de Stichting JOKOS ten behoeve van het Cadsu inzake aanmeldingen van weggevoerd huisraad, 1959-1965; 84-88; 2 pakken, 3 omslagen
        - Lijstnummers 0001 - 0450, met bedragen, 84; pak
        - Lijstnummers 0451 - 0746, met bedragen, 85; pak
        - Lijstnummers 0770 - 0848, zonder bedragen, 87
        - Lijstnummers 1000 - 1043, met bedragen, 86
        - Lijstnummers 2000 - 2121, aanmeldingen die definitief zijn geworden, 88
      - Schema's van behandelingsprocedures en formulieren., 1959-1960; 19; 1 omslag
      - Circulaires betreffende meubelclaims, genummerd M1 -t M65, gestencild., 1959-1964; 20; 1 omslag
      - Verslagen over de jaren 1959/1960 en 1960/1961 van de werkzaamheden van de Stichting Joodse Kerkgenootschappen en Sociale Organisaties in Nederland voor Schadevergoedingsaangelegenheden te Amsterdam (Stichting JOKOS)., 1960-1962; 89; 1 omslag
      - Stukken betreffende verstrekken van voorschotten aan gerechtigden boven de 65 jaar., 1961; 21; 1 omslag
      - Numerieke lijst van M (Möbel)-claims, nrs. M 1 - M 1372, verwijzend naar aanvragers enhun gemachtigden., z.d. (ca. 1962); 125; 1 deel
    - L-claims (Lippmann), 2.1.3
      - Register op ingediende L-claims, [1959 - 1966]; 92-99; 1 kaartsysteem
        Numeriek geordend op claimnummer, met hiaten
        - L 00003 - L 01848, 92
        - L 01849 - L 03651, 93
        - L 03652 - L 05520, 94
        - L 05521 - L 07389, 95
        - L 07390 - L 09499, 96
        - L 09500 - L 11534, 97
        - L 11535 - L 13329, 98
        - L 13330 - L 14039, 99
      - Circulaires betreffende Lippmannclaims, genummerd L1-L35a, gestencild., [1959 - 1966]; 24; 1 omslag
      - Goudlijst, zilverlijst en lijst diversen., [1959 - 1966]; 28; 1 omslag
      - Concept-rapport en rapport, met bijlagen, betreffende waardering van ingeleverd zilver per 1 april 1956., 1960; 25; 1 omslag
      - Verslagen en aantekeningen van besprekingen inzake de behandeling van de Lippmannclaims, afschriften., 1960-1962; 22; 1 omslag
      - Stukken betreffende de behandeling van Lippmannclaims., 1960-1965; 70-82, 112-123; 32 omslagen
        Voorbeelddossiers. Numeriek geordend op dossiernummer.
        - No. 0004, F.L. van Aalst, New York, U.S.A. 1960-1963, 105
        - No. 0984, D. Blits, Amsterdam 1962-1963, 106
        - No. 1669, J. Langendijk-Canes, Amsterdam 1961-1963, 70
          Openbaarheid beperkt tot 1 januari 2041
        - No. 2138, A. Cohn-Tobias, Betzdorf, Duitsland 1962-1965, 107
        - No. 2144, Hersz Kon, Amsterdam 1966, 108
        - No. 2351, J. Culp-Simons, Bochum, Duitsland 1961-1963, 71
        - No. 3664, F. Elkan, Amsterdam 1962-1965, 109
        - No. 4072, H.R. Goldschmidt, Keulen, Duitsland 1962-1965, 110
        - No. 4469, F. Grünebaum, Frankfurt am Main, Duitsland 1962-1964, 111
        - No. 4495, erven N. Gudema en J. Gudema-Hertz, Amsterdam 1962-1966, 112
        - No. 5574, E. Gerson, Blaricum 1961-1963, 72
        - No. 5577, S. Israël-Köpf, Amsterdam 1961-1963, 73
        - No. 5580, D. Israëls, Grijpskerk 1960-1963, 74
        - No. 5581, H. Israëls, Hoogezand 1960-1965, 75
        - No. 5582, K. Israëlowicz, Amsterdam 1962, 76
        - No. 5583, L.F. Israëls, Almelo 1960-1963, 77
        - No. 5584, L. Israëls, Grijpskerk 1963-1965, 78
        - No. 5685, N. Jacobs-Kuyt, Sneek 1962-1965, 113
        - No. 6247, L. Kaufmann, Ludwigsburg, Duitsland 1962-1964, 114
        - No. 6515, F.A. Knoche en G.H. Knoche-Deutsch, Amsterdam 1962-1964, 115
        - No. 6716, L. Koster, Zaandam 1960-1963, 79
        - No. 7132, K. de Leeuw, Aarlanderveen 1962-1964, 116
        - No. 7617, D.S. Lievendag, Borne 1962-1963, 117
        - No. 8069, J. Matz, Berditsjev, Rusland 1962-1963, 118
        - No. 10131, S.F. Rose, Hoxter 1962-1965, 119
        - No. 10473, H. Sammes, Amsterdam 1960-1963, 80
        - No. 10491, J. Samuel, Argenau, Duitsland 1962-1966, 120
        - No. 11155, S. Soesan, Amsterdam 1960-1963, 81
        - No. 11158, A. Soesman, Meerssen 1960-1963, 82
        - No. 12186, M.L. Verveer. Den Haag 1964, 121
        - No. 12831, S. Weissmann-Sommerich, Ottensoos, Duitsland 1963-1964, 122
        - No. 13329, W. Wurzburg, Holstein 1965, 123
      - Schema's van behandelingsprocedures., 1961; 23; 1 omslag
      - Stukken betreffende vaststelling van multiplicatoren., 1961-1962; 26; 1 omslag
      - Stukken betreffende de Positivliste., 1961-1962; 27; 1 omslag
      - Stukken betreffende vaststelling minimum claimbedrag., 1961-1962; 29; 1 omslag
      - Stukken betreffende de financiële afwikkeling van claims via De Nederlandsche Bank., 1962; 30; 1 omslag
    - W-claims (Wertpapiere), 2.1.4
      - Verslagen en aantekeningen van besprekingen inzake de behandeling van de effectenclaims, afschriften., 1959-1963; 31; 1 omslag
      - Register op ingediende W-claims, [1959 - 1966]; 100-103; 1 kaartsysteem
        Het betreft een kaartsysteem op thans niet meer bestaande claimdossiers over vergoeding wegens geroofde buitenlandse effecten, alfabetisch geordend. Daarnaast een serie genaamd "AL-FAB", een serie "2451" en een W-serie met grote hiaten
        - A - G, 100
        - H - Q, 101
        - R - Z en "AL FAB" A - I, 102
        - "AL FAB" J - W, 2451-serie A- Z en W-nummers A - V, 103
      - Formulierensets X en Y., [1959 - 1969]; 32; 1 omslag
      - Circulaires betreffende effectenclaims, genummerd W1-W10, gestencild., [1959 - 1966]; 33; 1 omslag
      - Instructies voor de te verrichten werkzaamheden bij de behandelig van ingediende verzoeken om schadevergoeding voor verloren gegane buitenlandse effecten, [1959 - 1966]; 126; 1 omslag
      - Notitie inzake eventuele aanspraken van het Waarborgfonds Rechtsherstel tegenover gedepossedeerden van Lippmanngoederen, die onder het Bundesrückerstattungsgesetz van Duitse zijde een schadevergoeding ontvangen, 1962; 90; 1 stuk
      - Instructie betreffende de behandelingsprocedures van "X"-dossiers, met bijlagen, 1962; 91; 1 omslag
      - Minuten van uitgegane brieven betreffende effecten-claims, 1962-1966; 83; 1 pak
        Alfabetisch geordend op naam van geadresseerde.
      - Lijsten van buitenlandse effecten, geordend per fonds en verwijzend naar gedepossedeerde, naar dossiernummer en naar stuknummer, met aantekeningen, z.d. (ca. 1964); 127-131; 3 omslagen en 3 katernen
        Zie voor de betekenis van de lettercodes: inv.nr. 126
        - Nrs. A 1 - A 23, A.sp. 1 - A.sp. 24, O 1 - O 33 en O.sp 1 - O.sp. 18, 127
        - Nrs. C 1 - C 100, 128
        - Nrs. C 101 - C 179 en C.sp. 1 - C.sp. 20, 129
        - Nrs. O.s. 1 - Os. 21, in tweevoud, 130; 2 katernen
        - Nrs. R 1 - R 14, 131; 1 katern
      - Register van C-dossiers met relatie naar de oorspronkelijke W-dossiers bij het Cadsu, 1965-1968; 104; 1 deel
  - Uitkeringen wegens nazi-vervolging (Beg-uitkeringen: Cadsu-II), 2.2
    - Uitvoeringsdossiers, 2.2.1
      - Register, behorende bij de serie uitvoeringsdossiers genummerd 100.001 - 129.501., 1963-1966; 200-214; 1 kaartsysteem
        Alfabetisch geordend op naam van overleden vervolgde.
        Zie voor de uitvoeringsdossiers de inv.nrs. 273-995.
        - A - Bla, 200
        - Ble - Bij, 201
        - C - Duij, 202
        - Dijk - Geub, 203
        - Geun - Heilbr, 204
        - Heilbu - Jolin, 205
        - Jolis - Koo, 206
        - Kop - Loos, 207
        - Loot - Nat, 208
        - Nau - Poon, 209
        - Poor - Schaak, 210
        - Schaap - Steen, 211
        - Steet - Vern, 212
        - Vero - Weyd, 213
        - Weye - Zij, 214
      - Register, behorende bij de serie uitvoeringsdossiers genummerd 300.001 - 369.965., 1963-1966; 215-272; 1 kaartsysteem
        Alfabetisch geordend op naam van aanvrager, tevens vervolgde.
        Zie voor de uitvoeringsdossiers de inv.nrs. 995-2897.
        - A - Arono, 215
        - Arons - Bay, 216
        - Baz - Bergem, 217
        - Bergen - Bli, 218
        - Blo - Bols, 219
        - Bolt - Branden, 220
        - Brander - Bruini, 221
        - Bruins - Char, 222
        - Chat - Col, 223
        - Com - Dasb, 224
        - Dass - Doos, 225
        - Doot - Dyke, 226
        - Dykg - Engen, 227
        - Enger - Frank, 228
        - Franke - Gelden, 229
        - Gelder - Goedel, 230
        - Goedem - Groel, 231
        - Groen - Haarse, 232
        - Haarsm - Harto, 233
        - Harts - Hese, 234
        - Hesl - Hollaa, 235
        - Hollan - Hyk, 236
        - Hyl - Jas, 237
        - Jan - Kal, 238
        - Kam - Kha, 239
        - Kho - Koh, 240
        - Koi - Kraat, 241
        - Kraai - Lafl, 242
        - Laff - Leeuwa, 243
        - Leeuwe - Lev, 244
        - Lew - Louwa, 245
        - Louwe - Meeb, 246
        - Meed - Meije, 247
        - Meijl - Mose, 248
        - Mosk - Nieh, 249
        - Niek - Oppen, 250
        - Oppew - Penh, 251
        - Penn - Polac, 252
        - Polak - Praaga, 253
        - Praagh - Reinf, 254
        - Reinh - Roode, 255
        - Roodn - Ryksc, 256
        - Rykse - Schaf, 257
        - Schag - Schui, 258
        - Schul - Sloote, 259
        - Slooth - Speijd, 260
        - Speije - Sterk, 261
        - Stern - Swartb, 262
        - Swarte - Trie, 263
        - Trig - Vegte, 264
        - Vegti - Vinke, 265
        - Vinkh - Voska, 266
        - Vosku - Waj, 267
        - Wak - Wern, 268
        - Werr - Wins, 269
        - Wint - Wurb, 270
        - Wurm - Zi, 271
        - Zn - Zy, 272
      - Schade-uitkeringdossiers., 1963-1966; 273-2897; 2625 pakken
        Als toegang op beide dossierseries zijn twee kaartsystemen, alfabetisch geordend op naam van de slachtoffers beschikbaar. Zie hiervoor de inv.nrs. 200-272.
        Tevens is een Access-bestand "database Cadsu" aanwezig met de bestandsnaam "CADSU.mdb". Dit is een database op onder andere: familienaam, geboortedatum en dossiernummer. Op de CD staan tevens images van alle Cadsu-kaartjes. Zodra je de goede naam gevonden hebt, kies je voor afbeelding en de image van het juiste plaatje wordt erbij getoond.
        - Dossiers serie 1, nummers 100.011 - 129.501., 273-995; 723 pakken
          De dossiers uit deze serie bevatten stukken betreffende vervolgden die zijn overleden en voor wie anderen een uitkering hebben aangevraagd, zie voor de toegang, het kaartsysteem, inv.nrs. 200 - 214.
          - 100.011 - 100.092, 273
            100.018, 100.030, 100.031, 100.075, 100.077, 100.079, 100.080, 100.083 - 100.087, 100.089 en 100.090 zijn lege dossiers.
          - 100.093 - 100.139, 274
            100.093, 100.096, 100.098, 100.102, 100.109, 100.110, 100.112, 100.114, 100.116, 100.117, 100.119, 100121, 100.122, 100.125 en 100.133 zijn lege dossiers.
          - 100.140 - 100.166, 275
            100.159 en 100.160 zijn lege dossiers.
          - 100.167 - 100.220, 276
            100.200, 100.207, 100.211, 100.218 - 100.220 zijn lege dossiers.
          - 100.221 - 100.255, 277
            100.221, 100.229, 100.231, 100.237, 100.238, 100.240 en 100.245 zijn lege dossiers.
          - 100.256 - 100.281, 278
            100.261, 100.264, 100.266, 100.267, 100.269, 100.270 en 100.281 zijn lege dossiers.
          - 100.282 - 100.317, 279
            100.283, 100.293, 100.297 - 100.299, 100.310 en 100.316 zijn lege dossiers.
          - 100.323 - 100.351, 280
            100.330, 100.336, 100.338, 100.340, 100.341 en 100.344 zijn lege dossiers.
          - 100.352 - 100.388, 281
            100.373, 100.377 - 100.379 en 100.382 zijn lege dossiers.
          - 100.389 - 100.473, 282
            100.404, 100.411, 100.417 - 100420, 100.422 en 100.425 zijn lege dossiers.
          - 100.474 - 100.538, 283
            100.474, 100.475, 100.478, 100.481, 100.486, 100.489, 100.490, 100.494, 100.495, 100.516 en 100.521 zijn lege dossiers.
          - 100.539 - 100.578, 284
            100.541, 100.542, 100.545, 100.546, 100.569 en 100.570 zijn lege dossiers.
          - 100.579 - 100.624, 285
            100.594, 100.601, 100.616 en 100.624 zijn lege dossiers.
          - 100.625 - 100.684, 286
            100.625, 100.629, 100.630, 100.638, 100.640, 100.641, 100.643, 100.645, 100.655 - 100.659, 100.663, 100.664, 100.674, 100.675 en 100.684 zijn lege dossiers.
          - 100.685 - 100.731, 287
            100.687, 100.690, 100.692, 100.694, 100.696 - 100.699, 100.701, 100.703, 100.708, 100.710, 100.711, 100.713 - 100.715, 100.718, 100.720 - 100.723 zijn lege dossiers.
          - 100.734 - 101.014, 288
            100.739, 100.743 - 100.745, 100.747, 100.749, 100.751 - 100.753 zijn lege dossiers.
          - 101.015 - 101.052, 289
            101.018, 101.022, 101.026, 101.029, 101.034 - 101.036, 101.043 en 101.050 zijn lege dossiers.
          - 101.053 - 101.089, 290
            101.063, 101.067, 101.069 en 101.077 zijn lege dossiers.
          - 101.090 - 101.116, 291
            101.104 is een leeg dossier.
          - 101.117 - 101.157, 292
            101.117, 101.131, 101.132, 101.136, 101.137, 101.140 en 101.144 zijn lege dossiers.
          - 101.158 - 101.180, 293
            101.179 is een leeg dossier.
          - 101.181 - 101.221, 294
            101.181, 101.185, 101.186, 101.197, 101.198, 101.204, 101.214 en 101.219 zijn lege dossiers.
          - 101.222 - 101.255, 295
            101.234, 101.239, 101.242, 101.247, 101.248 en 101.251 zijn lege dossiers.
          - 101.256 - 101.310, 296
            101.289, 101.290, 101.299, 101.301 en 101.309 zijn lege dossiers.
          - 101.311 - 101.337, 297
            101.330 en 101.335 zijn lege dossiers.
          - 101.339 - 101.361, 298
            101.347, 101.349, 101.352, 101.355, 101.356, 101.358 en 101.361 zijn lege dossiers.
          - 101.362 - 101.399, 299
            101.362, 101.368, 101.370 - 101.388, 101.390 - 101.392 en 101.395 zijn lege dossiers.
          - 101.401 - 101.444, 300
            101.401, 101.404, 101.405, 101.409, 101.411, 101.413, 101.417, 101.420, 101.422, 101.423, 101.425, 101.432, 101.436, 101.442 - 101.444 zijn lege dossiers.
          - 101.446 - 101.487, 301
            101.446 - 101.449, 101.452, 101.453, 101.457 - 101.459, 101.461, 101.462, 101.464, 101.465, 101.469, 101.471, 101.477, 101.479, 101.481, 101.482, 101.483, 101.485 - 101.487.
          - 101.491 - 101.522, 302
            101.491, 101498 - 101505, 101.508 - 101.513, 101.515 - 101.517 zijn lege dossiers.
          - 101.523 - 101.564, 303
            101.523, 101.528 - 101.534, 101.537 - 101.544, 101.547 - 101.550, 101.553, 101.555, 101.556, 101.558 - 101.564 zijn lege dossiers.
          - 101.567 - 101.606, 304
            101.567, 101.568, 101.570 - 101.573, 101.580 - 101.584, 101.588, 101.589, 101.591 en 101.601 zijn lege dossiers.
          - 101.607 - 101.634, 305
            101.629 is een leeg dossier.
          - 101.636 - 101.670, 306
            101.636, 101.638, 101.647 en 101.650 zijn lege dossiers.
          - 101.671 - 101.697, 307
          - 101.698 - 101.722, 308
            101.718 is een leeg dossier.
          - 101.723 - 101.756, 309
            101.737, 101.753 en 101.756 zijn lege dossiers.
          - 101.757 - 101.800, 310
            101.759, 101.761, 101.762, 101.764, 101.768, 101.771 - 101.774, 101.776, 101.778 - 101.781, 101.784, 101.785, 101.789, 101.791, 101.793 - 101.795, 101.798 - 101.800 zijn lege dossiers.
          - 101.805 - 101.837, 311
            101.805, 101.808 - 101.810 zijn lege dossiers.
          - 101.838 - 101.871, 312
            101.850, 101.851, 101.853 - 101.855, 101.857, 101.859 en 101.868 zijn lege dossiers.
          - 101.873 - 101.900, 313
            101.873 - 101.875 en 101.886 zijn lege dossiers.
          - 101.901 - 101.928, 314
          - 101.930 - 101.954, 315
          - 101.955 - 101.982, 316
            101.965 is een leeg dossier.
          - 101.983 - 102.104, 317
            102.000, 102.001, 102.003, 102.006, 102.007, 102.016 en 102.017 zijn lege dossiers.
          - 102.105 - 102.141, 318
            102.107, 102.117 en 102.122 zijn lege dossiers.
          - 102.142 - 102.178, 319
            102.150, 102.152, 102.153, 102.155, 102.157, 102.160, 102.168, 102.170, 102.172, 102.173, 102.177 en 102.178 zijn lege dossiers.
          - 102.182 - 102.228, 320
            102.182 - 102.186, 102.196 - 102.200, 102.204, 102.206, 102.208, 102.213, 102.214, 102.218 - 102.220, 102.222, 102.224, 102.227 en 102.228 zijn lege dossiers.
          - 102.230 - 102.262, 321
            102.230, 102.239, 102.243, 102.245, 102.247, 102.249 en 102.250 zijn lege dossiers.
          - 102.263 - 102.297, 322
            102.268, 102.270, 102.276, 102.281, 102.283 en 102.290 zijn lege dossiers.
          - 102.298 - 102.327, 323
            102.299, 102.322 en 102.323 zijn lege dossiers.
          - 102.328 - 102.372, 324
            102.329, 102.332, 102.338, 102.345, 102.346, 102.350, 102.351, 102.360, 102.363 en 102.365 zijn lege dossiers.
          - 102.373 - 102.422, 325
            102.378, 102.388, 102.392, 102.395, 102.400, 102.402, 102.404, 102.407, 102.411, 102.414 - 102.416 en 102.419 zijn lege dossiers.
          - 102.423 - 102.459, 326
            102.424, 102.427, 102.428, 102.430, 102.438, 102.442, 102.444, 102.447, 102.452, 102.457 en 102.458 zijn lege dossiers.
          - 102.506 - 102.544, 327
            102.510, 102.514 en 102.540 zijn lege dossiers.
          - 102.547 - 102.575, 328
            102.562 is een leeg dossier.
          - 102.576 - 102.611, 329
            102.576, 102.579, 102.590 - 102.592, 102.600 en 102.601 zijn lege dossiers.
          - 102.612 - 102.662, 330
            102.614, 102.615, 102.634, 102.638, 102.639, 102.643, 102.648, 102.649, 102.651, 102.654, 102.658 - 102.660 en 102.662 zijn lege dossiers.
          - 102.666 - 102.730, 331
            102.666, 102.668, 102.675, 102.687 - 102.689, 102.698, 102.699, 102.709 - 102.711, 102.726 - 102.730 zijn lege dossiers.
          - 102.732 - 102.775, 332
            102.732, 102.734, 102.735, 102.743, 102.758, 102.763 - 102.766 en 102.768 zijn lege dossiers.
          - 102.778 - 102.839, 333
            102.781, 102.782, 102.784, 102.785, 102.788, 102.805, 102.807 - 102.810, 102.820 - 102.823, 102.825 en 102.838 zijn lege dossiers.
          - 102.840 - 102.878, 334
            102.875, 102.877 en 102.878 zijn lege dossiers.
          - 102.881 - 102.908, 335
            102.881, 102.882, 102.900, 102.903, 102.904 en 102.908 zijn lege dossiers.
          - 102.910 - 102.950, 336
            102.911, 102.913, 102.918, 102.923, 102.924, 102.926 - 102.928, 102.931, 102.938, 102.942, 102.943, 102.946 en 102.949 zijn lege dossiers.
          - 102.951 - 102.987, 337
            102.951, 102.952, 102.957 - 102.959, 102.963, 102.968, 102.970, 102.973 - 102.975, 102.978, 102.979, 102.981 - 102.987 zijn lege dossiers.
          - 102.988 - 103.031, 338
            102.990, 102.992, 102.995, 103.003, 103.005, 103.008 - 103.012, 103.014, 103.018, 103.019, 103.024, 103.026, 103.027, 103.029 en 103.031 zijn lege dossiers.
          - 103.033 - 103.088, 339
            103.034, 103.036, 103.037, 103.039, 103.040, 103.044, 103.048 - 103.055, 103.058, 103.059, 103.062, 103.071 - 103.073, 103.075, 103.076, 103.078 en 103.082 zijn lege dossiers.
          - 103.091 - 103.132, 340
            103.091, 103.092, 103.094 - 103.097, 103.105, 103.108, 103.111, 103.112, 103.114, 103.116, 103.119, 103.121 - 103.123 en 103.129 zijn lege dossiers.
          - 103.134 - 103.189, 341
          - 103.201 - 103.245, 342
            103.237 is een leeg dossier.
          - 103.246 - 103.275, 343
          - 103.276 - 103.301, 344
          - 103.302 - 103.328, 345
          - 103.329 - 103.361, 346
            103.347 - 103.349, 103.353, 103.355, 103.357, 103.358 en 103.361 zijn lege dossiers.
          - 103.362 - 103.400, 347